最高法院民事裁定　　　　　　　　　 111年度台上字第2243號
上　訴　人　富竑物流有限公司

法定代理人　陳建龍
訴訟代理人　王正宏律師
被 上訴 人　泰山企業股份有限公司

法定代理人　詹景超
訴訟代理人　翁偉倫律師
　　　　　　洪巧華律師
　　　　　　張作詮律師
上列當事人間請求給付租賃違約金事件，上訴人對於中華民國11
1年5月24日臺灣高等法院第二審判決（110年度重上字第291號）
，提起上訴，本院裁定如下：
    主  文
上訴駁回。
第三審訴訟費用由上訴人負擔。
    理  由
按上訴第三審法院，非以原判決違背法令為理由，不得為之。又
提起上訴，上訴狀內應記載上訴理由，表明原判決所違背之法令
及其具體內容，暨依訴訟資料合於該違背法令之具體事實，其依
民事訴訟法第469條之1規定提起上訴者，並應具體敘述為從事法
之續造、確保裁判之一致性或其他所涉及之法律見解具有原則上
重要性之理由。同法第467條、第470條第2 項定有明文。而依同
法第468 條規定，判決不適用法規或適用不當者，為違背法令；
依同法第469 條規定，判決有該條所列各款情形之一者，為當然
違背法令。是當事人提起上訴，如以同法第469 條所列各款情形
為理由時，其上訴狀或理由書應表明該判決有合於各該條款規定
情形之具體內容，及係依何訴訟資料合於該違背法令之具體事實
。如依同法第468 條規定，以原判決有不適用法規或適用法規不
當為理由時，其上訴狀或理由書應表明該判決所違背之法令條項
，有關司法院大法官解釋字號或憲法法庭裁判字號，或成文法以
外之習慣或法理等及其具體內容，暨係依何訴訟資料合於該違背
法令之具體事實，並具體敘述為從事法之續造、確保裁判之一致
性或其他所涉及之法律見解具有原則上重要性之理由。上訴狀或
理由書如未依上述方法表明，或其所表明者與上開法條規定不合
時，即難認為已合法表明上訴理由，其上訴自非合法。本件上訴
人對原判決關於駁回其就第一審判決命其給付新臺幣（下同）57
5萬2,800元部分之上訴，提起上訴，雖以該不利部分判決違背法
令為由，惟核其上訴理由狀所載內容，係就原審取捨證據、認定
事實及解釋契約之職權行使所論斷：上訴人向被上訴人承租門牌
號碼高雄市路○區○○○路00號倉庫，約定租期自民國106年7月
1日起至111年6月30日。被上訴人依兩造間倉庫租賃契約第7條第
2項後段約定，通知上訴人租期屆滿前之108年4 月30日終止租約
，上訴人自同年5月1日起為無權占有，其遲至110年7月8 日始遷
讓返還該倉庫，依租賃契約第6條第2項約定，遲延交還該倉庫應
按日給付懲罰性違約金1萬8,000元，核屬過高，應酌減為每日7,
200元，被上訴人得請求給付575萬2,800 元等情，指摘為不當，
並就原審已論斷者或與判決結果不生影響者，泛言未論斷違法，
而非表明該不利部分判決所違背之法令及其具體內容，暨依訴訟
資料合於該違背法令之具體事實，並具體敘述為從事法之續造、
確保裁判之一致性或其他所涉及之法律見解具有原則上重要性之
理由，難認其已合法表明上訴理由。依首揭說明，應認其上訴為
不合法。末查上訴人於上訴本院後，始抗辯：租賃契約第7條第2
項約定之任意終止權附有解除條件等語，核屬新防禦方法，依民
事訴訟法第476條第1項規定，本院不得審酌，附此敘明。
據上論結，本件上訴為不合法。依民事訴訟法第481條、第444條
第1 項、第95條、第78條，裁定如主文。
中    華    民    國   111    年    9     月    14    日
                      最高法院民事第四庭
                          審判長法官  鄭  雅  萍  
                                法官  王  本  源  
                                法官  蕭  胤  瑮  
                                法官  賴  惠  慈  
                                法官  張  競  文  
本件正本證明與原本無異
                                      書  記  官
中    華    民    國   111    年    9     月    21    日